臺灣彰化地方法院刑事簡易庭裁定　　　　 100年度秩字第13號
移送機關　　彰化縣警察局彰化分局
被移送人　　陳怡妡
　　　　　　陳美珠
　　　　　　張麗香
　　　　　　劉寶治
上列被移送人等因違反社會秩序維護法案件，經移送機關以民國
100年1月28日彰警分偵社字第100010號移送書移送審理，本院裁
定如下：
    主  文
陳怡妡意圖得利與人姦淫，處罰鍰新臺幣貳仟元。扣案之附表編
號1 至3 所示之物均沒入。
陳美珠、 張麗香、 劉寶治均不罰。
    事實、理由及證據
一、移送意旨略以：被移送人陳怡妡、陳美珠、張麗香、劉寶治
    分別於民國100 年1 月10日21時、100 年1 月10日22時許、
    100 年1 月11日13時許、100 年1 月11日16時許至100 年1
    月11日19 時 許為警查獲時止，在彰化縣花壇鄉○○村○○
    街22號內意圖得利與人姦淫，分別以一次新臺幣（下同）10
    00元、800 元、800 元、1000元之代價，與不特定之男子性
    交易，現場查獲陳怡妡與證人李恆毅從事性交易行為，並業
    據被移送人等坦承上開賣淫行為，並扣得性交易所得共9000
    元、保險套、潤滑液及計時器等物可資佐證，因認被移送人
    等有社會秩序維護法第80條第1 項第1 款之意圖得利與人姦
    、宿之行為等語。
二、關於被移送人陳怡妡部分
    被移送人陳怡妡於警詢時坦承於100 年1 月11日18時30分許
    ，以1000元之代價，與李恆毅從事性交易等情（未得款即遭
    查獲），核與業據證人李恆毅於警詢中之證述相符，並扣得
    陳怡妡所有如附表編號1 至3 號所示之物可資佐證，是被移
    送人陳怡妡確有社會秩序維護法第80條第1 項第1 款之行為
    。又扣案之附表編號1 至3 號所示之物均為被移送人陳怡妡
    所有，且為供違反社會秩序維護法所得及所用之物，業經被
    移送人陳怡妡於警詢中供述明確，應依社會秩序維護法第22
    條第3 項規定宣告沒入之，爰併與宣告沒入。至扣案之附表
    編號11至13號所示之物，並無證據足認係被移送人陳怡妡違
    反社會秩序維護法所用或所得之物，尚無從宣告沒入，併此
    敘明。
三、關於被移送人陳美珠、張麗香、劉寶治部分
(一)、按犯罪事實應依證據認定之，無證據不得認定犯罪事實；被
    告或共犯之自白，不得作為有罪判決之唯一證據，仍應調查
    其他必要之證據，以察其是否與事實相符；不能證明被告犯
    罪或其行為不罰者，應諭知無罪之判決，刑事訴訟法第154
    條第2 項、第156 條第2 項、第301 條第1 項分別定有明文
    。又依社會秩序維護法第92條規定，法院受理違反該法案件
    ，除該法有規定者外，準用刑事訴訟法之規定。另依社會秩
    序維護法第45條第2 項規定，警察機關移請裁定之案件，該
    管簡易庭認為不應處罰為適當者，得逕為不罰之裁定。
(二)、經查：
    被移送人陳美珠、張麗香、劉寶治部分：被移送人陳美珠雖
    於警詢時坦承於100 年1 月10日22時，以800 元之代價，與
    姓名、年籍不詳之男子從事性交易；被移送人張麗香亦於警
    詢時坦承於100 年1 月11日16時許，以1000元之代價，與姓
    名、年籍不詳之男子從事性交易；被移送人劉寶治亦於警詢
    時坦承於100 年1 月11日13時許，以800 元之代價，與姓名
    、年籍不詳之男子從事性交易。惟查，被移送人陳美珠、張
    麗香、劉寶治上開性交易行為均未經當場查獲，除被移送人
    陳美珠、張麗香、劉寶治之自白外，扣案之計時器、保險套
    、潤滑劑等物，均尚無法補強被移送人等前開自白，此外，
    並無任何補強證據以擔保渠等前述自白與事實相符，自不得
    遽認渠等有意圖得利與人姦淫之行為，是依上開說明，本件
    部分尚乏積極證據證明被移送人陳美香、張麗香、劉寶治有
    移送機關所指違反社會秩序維護法之行為，自難遽依社會秩
    序維護法第80條第1 項第1 款之規定予以處罰，是應為不罰
    之諭知。又本件扣案之被移送人等所有附表編號4 至13之物
    ，均尚難認為係供違反本法行為所用之物，爰均不予宣告沒
    收，附此敘明。
四、據上論斷，依社會秩序維護法第45條第2 項、第46條、第92
    條、第80條第1 項第1 款、第22條第3項 ，裁定如主文。
五、如不服本裁定，得於裁定書送達之翌日起5 日內，以書狀敘
    述理由，向本院提起抗告。
中    華    民    國    100     年    4     月    18  日
                  刑事第九庭        法  官  鮑慧忠
以上正本證明與原本無異。
如不服本裁定，應於裁定送達後五日內向本院提出抗告狀 (須附
繕本)。
中    華    民    國   100    年    4     月    18    日
                                    書記官  林子惠
附錄本案處罰法條全文：
社會秩序維護法第80條（妨害善良風俗之處罰（一））有左列各
款行為之一者，處3日以下拘留或新台幣3萬元以下罰鍰：
一、意圖得利與人姦、宿者。
二、在公共場所或公眾得出入之場所，意圖賣淫或媒合賣淫而拉
    客者。
前項之人，一年內曾違反三次以上經裁處確定者，處以拘留，得
併宣告於處罰執行完畢後，送交教養機構予以收容、習藝，期間
為六個月以上一年以下。

扣案之附表
┌──┬─────────────┬─────────────────┐
│編號│扣案物品名稱及數量        │所有人                            │
├──┼─────────────┼─────────────────┤
│ 1  │保險套10枚                │陳怡妡                            │
├──┼─────────────┼─────────────────┤
│ 2  │潤滑劑1瓶                 │陳怡妡                            │
├──┼─────────────┼─────────────────┤
│ 3  │計時器1只                 │陳怡妡                            │
├──┼─────────────┼─────────────────┤
│ 4  │保險套4枚                 │張麗香                            │
├──┼─────────────┼─────────────────┤
│ 5  │潤滑劑1瓶                 │張麗香                            │
├──┼─────────────┼─────────────────┤
│ 6  │計時器1只                 │張麗香                            │
├──┼─────────────┼─────────────────┤
│ 7  │保險套12枚                │劉寶治                            │
├──┼─────────────┼─────────────────┤
│ 8  │潤滑液1瓶                 │劉寶治                            │
├──┼─────────────┼─────────────────┤
│ 9  │潤滑劑1瓶                 │劉寶治                            │
├──┼─────────────┼─────────────────┤
│ 10 │記事本（帳冊）1本         │陳美珠                            │
├──┼─────────────┼─────────────────┤
│ 11 │新台幣9000元              │陳怡妡、張麗香、劉寶治            │
├──┼─────────────┼─────────────────┤
│ 12 │手機1支                   │陳怡妡、張麗香、劉寶治、陳美珠    │
├──┼─────────────┼─────────────────┤
│ 13 │電話號碼卡片10張          │陳怡妡、張麗香、劉寶治、陳美珠    │
└──┴─────────────┴─────────────────┘